臺灣臺南地方法院刑事判決　　　　　　　　　　　　　九十年度易字第一四一四號
　　公　訴　人　臺灣台南地方法院檢察署檢察官
　　被　　　告　丙○○
右列被告因竊盜案件，經檢察官提起公訴（九十年度偵字第六六九二號），本院判決
如左：
    主  文
丙○○竊盜未遂，累犯，處有期徒刑肆月，如易科罰金，以參佰元折算壹日。
    事  實
一、丙○○曾於民國八十三年間因犯煙毒罪，經台灣高等法院台南分院判處有期徒刑
    三年三月，於八十六年一月二十九日執行完畢，仍不知悔改。復意圖為自己不法
    之所有，於九十年六月八日凌晨三時，在台南縣永康市○○街三十三號前，將乙
    ○○所有停放於該處乙輛車牌ＶＧＺ─八０三號輕型機車（當時未懸掛號牌），
    ，以自備之乙支機車鑰匙插入引擎鎖，著手竊取該車，因鑰匙不合，未能啟動，
    即為警當場查獲，扣得並非其所有之機車鑰匙三支，而未得逞。
二、案經臺南縣政府警察局永康分局報請台灣台南地方法院檢察署檢察官偵查起訴。
    。
    理  由
一、訊據被告丙○○矢口否認有竊盜犯行，辯稱：伊因為女兒湯桂燕車禍在奇美醫院
    住院，走路至該院，經右開地點離醫院不遠，因為走累了，才坐在該機車上休息
    ，迷迷糊糊中伊以為自己有騎機車到現場，才以以所帶的乙支鑰匙要啟動該機車
    的鎖頭，但無法開啟，伊無竊取該車之犯意云云。惟查被告既能記憶當時其係徒
    步至右開地點，並非騎機車前往，足見其對案發當時之情境，仍記憶甚明，恆情
    堪認其當時意識仍屬清晰，豈有可能會迷糊至以為自己有騎機車到現場，並進而
    誤認被害人之機車，係自己其所騎之機車，而以自備鑰匙啟動該車之理？此外復
    經被害人乙○○指訴綦詳，並有贓物認領保管單一紙附卷及機車鑰匙三把扣案可
    資佐證，事證明確，被告犯行堪以認定，其所辯無非係事後畏罪卸責之責，不足
    採信。至公訴人認被告已將該車發動乙節，為被告矢口否認，辯稱：伊未啟動該
    機車等語，經查扣案之三支鑰匙均無法啟動被害人機車之引擎鎖，此一事實，業
    經本院勘驗無訛，有勘驗筆錄在憑，足見被告確未啟動該機車，其所辯此節與事
    實相符，足以採信，公訴人所認尚有未合。證人即查獲警員甲○○於審理中結稱
    被告已將該機車啟動乙情，亦容係因承辦案件過多，時間過久，記憶有誤所致，
    自不足採為不利被告之認定。
二、核被告所為，係犯刑法第三百二十條第三項第一項之竊盜未遂罪。公訴人認被告
    係犯同條第一項之竊盜既遂罪，尚有未洽（按公訴人於起訴書犯罪事實欄亦認被
    告竊盜未得手）。被告係未遂犯，應依刑法第二十六條前段之規定，按既遂犯之
    刑減輕其刑。被告曾於民國八十三年間因犯煙毒罪，經台灣高等法院台南分院判
    處有期徒刑三年三月，於八十六年一月二十九日執行完畢，有台灣高等法院被告
    全國全案紀錄表一紙附卷可按，其於五年內再犯本件有期徒刑以上之罪，應依累
    犯規定依法加重其刑。其刑有加重及減輕，應依法先加重後減輕之。爰審酌被告
    之素行、犯罪之動機、手段、目的、所生危害及犯罪後態度等一切情狀，量處如
    主文所示之刑，並諭知易科罰金之折算標準，以示懲儆。至扣案之三支鑰匙，並
    非被告所有，業據其於審理中供明在卷，爰不為沒收之諭知，併此說明。
三、據上論斷，應依刑事訴訟法第二百九十九條第一項前段，刑法第三百二十條第三
    項第一項、第二十六條前段、第四十七條、第四十一條第一項前段，罰金罰鍰提
    高標準條例第一條前段、第二條，判決如主文。
本案經檢察官林志峰到庭執行職務。
中      華      民      國      九十一      年      一      月    七    日
                              臺灣臺南地方法院刑事第二庭
                                  法  官   柯  顯  卿
右正本證明與原本無異。
如不服本判決，應於判決送達後十日內向本院提出上訴狀( 應附繕本 )。
                                  書記官   盧  立  勇
中      華      民      國      九十一      年      一      月    八    日
附錄本案論罪科刑法條全文：
刑法第三百二十條第一項：意圖為自己或第三人不法之所有，而竊取他人之動產者，
                        為竊盜罪，處五年以下有期徒刑、拘役或五百元以下罰金
                        。
